臺灣桃園地方法院刑事判決
111年度審易字第688號
公  訴  人  臺灣桃園地方檢察署檢察官
被      告  陳昱豪




            蕭宥朋（原名蕭鴻傑）




                    （現於法務部○○○○○○○○臺中分所戒治中）
            陳有順


                    居新竹市○區○○路000巷00號          （現於法務部○○○○○○○○臺中分所戒治中）
上列被告因竊盜案件，經檢察官提起公訴（111年度偵字第2547
號），被告於本院準備程序進行中，就被訴事實為有罪之陳述，
經本院告知簡式審判程序意旨，並聽取當事人之意見後，裁定依
簡式審判程序審理，判決如下：
    主  文
陳昱豪犯結夥三人以上竊盜罪，處有期徒刑陸月，如易科罰金，
以新臺幣壹仟元折算壹日。
蕭宥朋犯結夥三人以上竊盜罪，處有期徒刑陸月，如易科罰金，
以新臺幣壹仟元折算壹日。
陳有順犯竊盜罪，處有期徒刑貳月，如易科罰金，以新臺幣壹仟
元折算壹日；又犯結夥三人以上竊盜罪，處有期徒刑柒月。
陳昱豪、蕭宥朋、陳有順未扣案之犯罪所得新臺幣捌仟元共同沒
收。
陳昱豪、蕭宥朋、陳有順未扣案之犯罪所得兌幣機壹臺共同沒收
，於全部或一部不能沒收或不宜執行沒收時，共同追徵其價額。
    事實及理由
一、犯罪事實：
    陳昱豪、蕭宥朋、陳有順因經濟窘迫，竟分別為下列之犯行
    ：
  ㈠陳有順於民國110年10月26日上午6時許前某時，途經新竹市
    香山區香村路300巷25弄旁，見李雅惠所有車牌號碼0000-00
    號自小貨車停放該處，竟意圖為自己不法所有，基於竊盜犯
    意，以自備鑰匙1 支（未扣案）開啟該車駕駛座車門並發動
    該車引擎後，駕駛離去，而以此方式竊得上開自小貨車1輛
    （下稱「竊得之A貨車」）。
　㈡陳昱豪、蕭宥朋、陳有順另意圖為自己不法之所有，基於竊
    盜之犯意聯絡，於110年10月27日晚間8時40分許，由陳有順
    駕駛「竊得之A貨車」搭載陳昱豪、蕭宥朋至桃園市○鎮區○○
    路0號「家樂福」平鎮店B2地下室，陳昱豪、蕭宥朋下車後2
    人合力徒手將置放在該B2地下室選物販賣機（即夾娃娃機）
    內屬於弘祥國際企業有限公司（普瑞興有限公司）所有、現
    由蘇輝煌管領之兌幣機1臺，搬運至「竊得之A貨車」上後，
    陳有順旋駕車搭載陳昱豪、蕭宥朋逃離現場，以此方式竊得
    上開兌幣機1臺及其內之現金新臺幣（下同)8,000元，3人於
    不詳地點，以不詳方式取出現金後，隨即將兌幣機1台棄置
    於不詳地點，迨於不詳時間，陳有順將「竊得之A貨車」棄
    置於新竹市○區○○路000巷00○0號旁。嗣李雅惠、蘇輝煌發現
    遭竊分別報警，經警調閱監視器錄影畫面，進而循線查悉上
    情。
二、證據名稱：
　㈠被告陳昱豪、蕭宥朋、陳有順分別於警詢、檢察官訊問、本
    院準備程序及審理中之自白。
　㈡證人即被害人李雅惠、告訴人蘇輝煌分別於警詢中之陳述。
　㈢桃園市政府警察局平鎮分局偵查報告、桃園市政府警察局平
    鎮分局平鎮派出所扣押筆錄暨扣押物品目錄表及收據、贓物
    認領保管單、失車—案件基本資料詳細畫面報表、家樂福現
    場勘察照片、監視器錄影畫面翻拍照片。
三、論罪科刑：
  ㈠核被告陳昱豪、蕭宥朋、陳有順所為分別係犯：
　⒈就犯罪事實㈠被告陳有順所為，係犯刑法第320條第1項之竊盜
    罪。
　⒉就犯罪事實㈡被告陳昱豪、蕭宥朋、陳有順所為，均係犯刑法
    第321條第1項第4款之結夥三人以上竊盜罪。
　㈡被告陳昱豪、蕭宥朋、陳有順3人就犯罪事實欄㈡所示之竊盜
    犯行，具有犯意聯絡及行為分擔，應論以共同正犯。
　㈢被告陳有順所犯上開2罪間，犯意各別，行為互殊，應分論併
    罰。
　㈣依照司法院釋字第775號解釋意旨及刑事訴訟法第161條第1項
    可知，檢察官就前階段被告構成「累犯事實」負擔主張及舉
    證責任，並就後階段被告依累犯規定「加重其刑事項」負擔
    主張及說明責任，倘若檢察官未主張或具體指出累犯事實及
    加重事項之證明方法，為貫徹舉證責任之危險結果，以及刑
    事訴訟法第163條第2項但書目的性限縮以有利被告事項為限
    ，法院既基於補充性之調查地位，得斟酌個案情節，曉諭檢
    察官聲請調查證據，縱未為補充性調查，而未認定被告構成
    累犯或加重其刑，亦難謂有應調查而不予調查之違法（最高
    法院110年度台上大字第5660號裁定意旨參照）。本件檢察
    官於本院審理時並未就被告3人有無構成累犯之事實及加重
    其刑事項具體指出證明方法，揆諸上開意旨，本院自無從僅
    憑非屬原始資料之被告前案紀錄表，遽以依職權認定被告3
    人構成累犯之事實。　
　㈣又雖本件檢察官就被告構成累犯或加重其刑事項並未具體指
    出證明方法，已如前述，然本院仍可就累犯資料在刑法第57
    條第5款中予以審酌及評價（最高法院110年度台上大字第56
    60號裁定意旨參照）。
　⒈爰審酌被告陳昱豪前於100年間因販賣第二級毒品、轉讓禁藥
    等案件，經臺灣新竹地方法院以100年度訴字第353號判決分
    別判處有期徒刑3年10月（共32罪）、8月（共2罪），並定
    應執行刑為有期徒刑7年6月確定，經入監執行後，於105年1
    月30日假釋出監，所餘刑期交付保護管束，於108年2月5日
    縮短刑期後假釋期滿，未經撤銷假釋，其未執行之刑，以已
    執行論而執行完畢等情，此有被告陳昱豪之臺灣高等法院被
    告前案紀錄表附卷可參，惟審酌被告陳昱豪上開經判處徒刑
    之前案所犯販賣第二級毒品罪、轉讓禁藥罪與本案所犯竊盜
    罪之罪質不同，犯罪情節、動機、目的、手段均有異，尚難
    認其本件犯行有惡性重大或對刑罰反應力薄弱等素行不佳之
    情形，兼衡以被告陳昱豪不思以正當手段獲取財物，為圖一
    己私益，竟恣意竊取他人財物，蔑視他人財產權，所為殊無
    可取，並斟酌其犯罪之動機、目的、手段、素行、竊得財物
    之價值及其犯後坦承犯行，態度尚可等一切情狀，量處如主
    文所示之刑，並諭知易科罰金之折算標準，以示懲儆。
　⒉爰審酌被告蕭宥朋前①於93年間因強盜案件，經臺灣新竹地方
    法院以93年度訴字第425號判決判處有期徒刑8年，上訴後，
    經臺灣高等法院以94年度上訴字第3338號判決，撤銷原判決
    ，改判處有期徒刑7年5月確定；②於95年間因施用毒品案件
    ，經臺灣新竹地方法院以95年度訴字第905號判決判處有期
    徒刑7月確定後，復經臺灣新竹地方法院以96年度聲減字第1
    209號裁定，減為有期徒刑3月15日確定，上開①②案入監接續
    執行後，於101年3月21日假釋出監，假釋期間因違反保護管
    束應遵守事項，遭撤銷假釋，尚餘殘刑1年8月又20日；③於1
    04年間因施用毒品等案件，經臺灣新竹地方法院以104年度
    審訴字第448號判決分別判處有期徒刑7月、4月確定後，復
    經臺灣新竹地方法院以105年度聲字第376號裁定，定應執行
    刑為有期徒刑10月確定，並與上開殘刑入監接續執行後，於
    106年10月17日縮刑期滿執行完畢；另於④109年間因詐欺取
    財案件，經臺灣新竹地方法院以109年度竹簡字第306號判決
    判處有期徒刑4月確定，並於110年5月12日易科罰金執行完
    畢等情，有被告蕭宥朋之臺灣高等法院被告前案紀錄表附卷
    可參，惟審酌被告蕭宥朋上開經判處徒刑之前案所犯強盜、
    施用毒品、詐欺取財罪與本案所犯竊盜罪之罪質不同，犯罪
    情節、動機、目的、手段均有異，尚難認其本件犯行有惡性
    重大或對刑罰反應力薄弱等素行不佳之情形，兼衡以被告蕭
    宥朋不思以正當手段獲取財物，為圖一己私益，竟恣意竊取
    他人財物，蔑視他人財產權，所為殊無可取，並斟酌其犯罪
    之動機、目的、手段、、竊得財物之價值及其犯後坦承犯行
    ，態度尚可等一切情狀，量處如主文所示之刑，並諭知易科
    罰金之折算標準，以示懲儆。
　⒊爰審酌被告陳有順①前於100年間因竊盜案件，經臺灣新竹地
    方法院以101年度審易字第512號判決判處有期徒刑1年2月確
    定；②於101年間因施用毒品等案件，經臺灣新竹地方法院以
    101年度審訴字第197號判決分別判處有期徒刑8月、5月，並
    定應執行刑為有期徒刑11月確定；③於101年間因施用毒品案
    件，經臺灣新竹地方法院以101年度審訴字第489號判決判處
    有期徒刑8月確定；④於101年間因竊盜案件，經臺灣新竹地
    方法院以101年度竹簡字第808號判決判處有期徒刑6月確定
    ；⑤於101年間因施用毒品等案件，經臺灣新竹地方法院以10
    1年度審訴字第681號判決分別判處有期徒刑8月、5月，並定
    應執行刑為有期徒刑11月確定；⑥於102年間因施用毒品案件
    ，經臺灣新竹地方法院以102年度審訴字第127號判決判處有
    期徒刑8月確定；⑦於102年間因竊盜案件，經臺灣新竹地方
    法院以102年度竹簡字第372號判決判處有期徒刑6月確定，
    上開①至⑤案另經臺灣新竹地方法院以102年度聲字第525號裁
    定，定應執行刑為有期徒刑3年8月確定（下稱「應執行刑Ａ
    」，徒刑執行期間為101年11月14日至105年4月6日），⑥⑦案
    經臺灣新竹地方法院以102年度聲字第1232號裁定，定應執
    行刑為有期徒刑1年確定 （下稱「應執行刑B」 ，徒刑執行
    期間為105年4月7日至106年4月6日 ），「應執行刑Ａ」 、
    「應執行刑B」入監執行後，於105年6月15日假釋出監，假
    釋期間因違反保護管束應遵守事項，遭撤銷假釋，尚餘「應
    執行刑B」殘刑7月又3日。⑧於105年間因施用毒品等案件，
    經臺灣新竹地方法院以106年度訴字第209號判決分別判處有
    期徒刑7月、3月確定；⑨於105年間因施用毒品等案件，經臺
    灣新竹地方法院以106年度竹簡字第109號判決分別判處有期
    徒刑5月（共2罪，並定應執行刑為有期徒刑9月確定；⑩於10
    5年間因竊盜案件，經臺灣新竹地方法院以106年度易字第6
    號判決判處有期徒刑7月確定；⑪於106年間因施用毒品等案
    件，經臺灣新竹地方法院以106年度訴字第280號判決分別判
    處有期徒刑8月、5月確定，上開⑧至⑪案另經臺灣新竹地方法
    院以106年度聲字第1170號裁定，定應執行刑為有期徒刑2年
    8月確定，並與上開殘刑入監接續執行後，於108年9月11日
    假釋出監，所餘刑期交付保護管束，於108年12月18日縮短
    刑期後假釋期滿，未經撤銷假釋，其未執行之刑，以已執行
    論而執行完畢等情，有被告陳有順之臺灣高等法院被告前案
    紀錄表附卷可參，審酌被告陳有順前有竊盜犯行並執行完畢
    後，仍不思以正當手段獲取財物，為圖一己私益，竟再度恣
    意竊取他人財物，蔑視他人財產權，所為殊無可取，且素行
    不佳，兼衡以其犯罪之動機、目的、手段、竊得財物之價值
    及其犯後坦承犯行，態度尚可等一切情狀，分別量處如主文
    所示之刑，並就所犯竊盜罪諭知易科罰金之折算標準，以示
    懲儆。
四、沒收：　　
　 ㈠扣案之剪刀1把，被告陳昱豪、蕭宥朋、陳有順於本院準備
     程序中均堅詞否認供本案竊盜所用（見本院卷第210頁），
     本院復查無確據證明該剪刀係被告3人所有供本件犯罪所用
     之物，又非違禁物，自不得宣告沒收。
　 ㈡犯罪所得：
　 ⒈按犯罪所得之沒收、追繳或追徵，在於剝奪犯罪行為之實際
     犯罪所得，使其不能坐享犯罪之成果，其重點置於所受利
     得之剝奪，故無利得者自不生剝奪財產權之問題。又按共
     同正犯犯罪所得之沒收、追繳或追徵，本院向採之共犯連
     帶說，業於104 年度第13次刑事庭會議決議不再援用、供
     參考，並改採沒收或追徵應就各人所分得者為之之見解。
     又所謂各人「所分得」，係指各人「對犯罪所得有事實上
     之處分權限」，法院應視具體個案之實際情形而為認定：
     倘若共同正犯各成員內部間，對於不法利得分配明確時，
     固應依各人實際分配所得沒收；然若共同正犯成員對不法
     所得並無處分權限，其他成員亦無事實上之共同處分權限
     者，自不予諭知沒收；至共同正犯各成員對於不法利得享
     有共同處分權限時，則應負共同沒收之責。至於上揭共同
     正犯各成員有無犯罪所得、所得數額，係關於沒收、追繳
     或追徵標的犯罪所得範圍之認定，因非屬犯罪事實有無之
     認定，並不適用「嚴格證明法則」，無須證明至毫無合理
     懷疑之確信程度，應由事實審法院綜合卷證資料，依自由
     證明程序釋明其合理之依據以認定之（最高法院104 年度
     台上字第3937號判決意旨參照）。
　 ⒉查犯罪事實欄㈠中，被告陳有順竊得之車牌號碼0000-00號自
     小貨車1輛，屬被告陳有順之犯罪所得，且業經被害人李雅
     惠立據領回，有贓物認領保管單在卷可考，足認該等財物
     已實際發還被害人，爰依刑法第38條之1 第5 項規定不予
     宣告沒收，附此敘明。
　 ⒊犯罪事實欄㈡，被告陳昱豪、蕭宥朋、陳有順3人共同竊得之
     兌幣機1臺及現金8,000元，均未據扣案，且未實際合法發
     還告訴人蘇輝煌，堪認均屬被告陳昱豪、蕭宥朋、陳有順3
      人之犯罪所得。
   ①就所竊得之兌幣機內現金8,000元部分，被告陳昱豪、蕭宥
     朋、陳有順於本院準備程序中均供稱一起去買生活用品，
     如何分贓不記得等語明確（見本院卷第210頁），本院又查
     無確據證明被告陳昱豪、蕭宥朋、陳有順3人曾朋分上開贓
     物，是認被告3 人就上開竊得之現金享有共同處分權限，
     揆諸前開判決要旨，自應負共同沒收之責，爰依刑法第38
     條之1 第1 項前段規定，對被告3人宣告共同沒收。
   ②就兌幣機1臺，被告陳昱豪、蕭宥朋、陳有順3 人於本院準
     備程序中，均為表示忘記如何分贓等語明確（見本院卷第2
     10頁），本院又查無確據證明被告陳昱豪、蕭宥朋、陳有
     順3 人曾朋分上開贓物，是認被告3 人就上開竊得之兌幣
     機1 臺享有共同處分權限，揆諸前開判決要旨，自應負共
     同沒收之責，爰依刑法第38條之1 第1 項前段規定，對被
     告3 人宣告共同沒收，並諭知於全部或一部不能沒收或不
     宜執行沒收時，依同條第3 項之規定共同追徵其價額。
五、應依刑事訴訟法第273條之1第1項、第299條第1項前段、第3
    10條之2、第454條第1項，刑法第28條、第320條第1 項、第
    321條第1項第4款、第41條第1項前段、第38條之1第1項前段
    、第3項，刑法施行法第1條之1第1項，判決如主文。
六、如不服本判決應於收受判決後20日內向本院提出上訴書狀，
    並應敘述具體理由。其未敘述上訴理由者，應於上訴期間屆
    滿後20日內向本院補提理由書（均須按他造當事人之人數附
    繕本）「切勿逕送上級法院」。
本案由檢察官許振榕提起公訴，經檢察官李孟亭到庭執行職務。
中　　華　　民　　國　　111 　年　　7 　　月　　8 　　日
                  刑事審查庭  法　官　李雅雯
以上正本證明與原本無異。
如不服本判決應於收受判決後20日內向本院提出上訴書狀，並應
敘述具體理由。其未敘述上訴理由者，應於上訴期間屆滿後20日
內向本院補提理由書（均須按他造當事人之人數附繕本）「切勿
逕送上級法院」。
　　　　　　　　　　　　　　　書記官　沈詩婷  
中　　華　　民　　國　　111 　年　　7 　　月　　11　　日
附錄本案論罪科刑法條： 
中華民國刑法第320條
意圖為自己或第三人不法之所有，而竊取他人之動產者，為竊盜
罪，處5年以下有期徒刑、拘役或50萬元以下罰金。
意圖為自己或第三人不法之利益，而竊佔他人之不動產者，依前
項之規定處斷。
前二項之未遂犯罰之。
中華民國刑法第321條
犯前條第1項、第2項之罪而有下列情形之一者，處6月以上5年以
下有期徒刑，得併科50萬元以下罰金：
一、侵入住宅或有人居住之建築物、船艦或隱匿其內而犯之。
二、毀越門窗、牆垣或其他安全設備而犯之。
三、攜帶兇器而犯之。
四、結夥三人以上而犯之。
五、乘火災、水災或其他災害之際而犯之。
六、在車站、港埠、航空站或其他供水、陸、空公眾運輸之舟、
    車、航空機內而犯之。
前項之未遂犯罰之。